【裁判字號】    89,易,1437
【裁判日期】    890502
【裁判案由】    侵占
【裁判全文】
臺灣高雄地方法院刑事判決                        八十九年度易字第一四三七號
    公  訴  人  臺灣高雄地方法院檢察署檢察官
    被      告  乙○○
右列被告因侵占案件，經檢察官提起公訴（八十八年度偵字第二○九七一號），本院
判決如左：
    主  文
乙○○意圖為自己不法之所有，而侵占離本人所持有之物，處罰金貳仟元，如易服勞
役，以參佰元折算壹日。
    事  實
一、乙○○於民國八十八年六月初某日，明知置於其所經營位於高雄市○○區○○路
    與大中路口檳榔攤旁之法鼓六支（檢察官誤認尚包含八家將衣物）係離開他人所
    持有之物品，竟意圖為自己不法之所有，將之侵占入己後，將之贈與予林漢忠。
    嗣於八十八年八月九日下午六時三十分許，失主甲○○在高雄縣大寮鄉拷潭村一
    八二之五號玉玄宮內發現右開物品後報警循線查獲。
二、案經甲○○訴由高雄市政府警察局小港分局報請臺灣高雄地方法院檢察署檢察官
    偵查起訴。
    理  由
一、訊據被告乙○○坦認撿拾法鼓六支，惟矢口否認犯有何侵占犯行，辯稱：伊撿拾
    前開法鼓係因伊認為這些物品己遭人棄置沒有用了云云。惟查：右開法鼓並非丟
    棄之物，業據告訴人甲○○於警訊中指訴：伊所有之神明用法鼓及八家將衣物（
    尚未尋獲），於八十八年四月二十七日下午八時五十分，在高雄市○○區○○路
    六八○號四樓之二被竊走等語明確。又被告撿拾右開法鼓，並主動通知林漢忠等
    情，據被告於警訊及偵審中供承：伊因於高雄市○○區○○路與大中路口所經營
    之檳榔攤旁發現法鼓六支，於是伊就把這些法鼓整理後，堆放在檳榔攤旁等語無
    訛，證人林漢忠於偵查中證述：被告打電話通知伊，表示有人將法鼓丟在外面，
    問伊有無用到，如有用到就可以拿回去等語屬實。且法鼓上原寫有「主帥宮」等
    字樣，係事後被他人塗銷，亦據證人林漢忠於偵查中證稱：被告給伊時尚未被塗
    銷，是伊拿回去借給被告朋友一綽號「阿龍」之不詳姓名年籍之人，始被塗銷等
    語綦詳，並有卷附之照片五幀足資佐據，是被告既於撿拾右開法鼓時，即知該法
    鼓應屬「主帥宮」所有之物，儘可先行通知以確定是否係拋棄之物，被告竟隱匿
    不報，通知林漢忠領取使用，其有侵占之意圖，至為明灼。所辯以為所撿拾之法
    鼓係遭人棄置之物云云，純屬飾卸之詞，不足採信，此外復有贓物認領保管收據
    一紙附卷可稽，本件事證明確，被告犯行已堪認定。
二、核被告所為，係犯刑法第三百三十七條之侵占罪。爰審酌被告犯罪之手段、所得
    利益、犯罪後之態度等一切情狀，量處如主文所示之刑，併諭知易服勞役之折算
    標準，以資懲儆。
據上論斷，應依刑事訴訟法第二百九十九條第一項前段，刑法第三百三十七條、第四
十二條第二項，罰金罰鍰提高標準條例第一條前段、第二條，判決如主文。
中      華      民      國    八十九    年      五      月      二      日
                              臺灣高雄地方法院刑事第三庭
                                      法    官    古 振 暉
右正本證明與原本無異。
如不服本判決，應於判決送達後十日內，向本院提出上訴狀。
                                      書 記 官    吳 建 德
中    華    民    國      八十九      年       五      月       二      日
附錄本案論罪科刑法條全文：
刑法第三百三十七條：意圖為自己或第三人不法之所有，而侵占遺失物、漂流物或其
                    他離本人所持有之物者，處五百元以下罰金。


司法院資訊處製作；財團法人民間司法改革基金會備份。
